臺灣雲林地方法院民事裁定
110年度繼字第735號
聲  請  人  昭信資產管理有限公司

法定代理人  李國彬  

關  係  人  陳長興  
上列聲請人聲請為被繼承人謝志佳選任遺產管理人事件，本院裁
定如下：
    主  文
選任陳長興為被繼承人謝志佳（男、民國00年0 月00日生、國民
身分證統一編號：Z000000000號、生前最後住所：住雲林縣○○鄉
○○村○○00號、於民國109 年11月29日死亡）之遺產管理人。
准對被繼承人謝志佳之繼承人為承認繼承之公示催告。
被繼承人謝志佳之繼承人，應自前項公示催告公告於司法院網站
之翌日起6 個月內承認繼承，上述期限屆滿，無繼承人承認繼承
時，被繼承人謝志佳之遺產，於清償債權，並交付遺贈物後，如
有剩餘即歸屬國庫。
聲請程序費用由被繼承人謝志佳之遺產負擔。
    理  由
一、本件聲請意旨如下：聲請人與被繼承人謝志佳同為坐落雲林
    縣○○鄉○○段000 地號土地之共有人，聲請人請求分割共有物
    事件，現由本院以110 年度港簡調字第133 號審理在案。惟
    被繼承人謝志佳已於民國（下同）109 年11月29日死亡，其
    配偶及第一順位、第三順位之繼承人均已拋棄繼承，經本院
    以110 年度繼字第78號准予備查在案，另其第二順位、第四
    順位之繼承人於被繼承人死亡前亦均已死亡，故被繼承人是
    否仍有應繼承之人不明，亦未經親屬會議選定被繼承人之遺
    產管理人，致上述分割共有物事件有亟待補正事項，為確保
    聲請人對於前述共有土地之權利，因此依據民法第1178條第
    2 項之規定，聲請選任被繼承人之遺產管理人等語。　　
二、繼承開始時，繼承人之有無不明，而無親屬會議或親屬會議
    未於1 個月內選定遺產管理人者，利害關係人或檢察官得聲
    請法院選任遺產管理人，並由法院依公示催告程序，定6 個
    月以上之期限，公告繼承人，命其於期限內承認繼承；又被
    繼承人之所有繼承人均拋棄其繼承權者，亦準用關於無人承
    認繼承之規定，民法第1177條、第1178條、第1176條第6 項
    分別定有明文。
三、本件聲請人主張的前述事實，已有提出土地登記第一類謄本
    、本院110 年度港簡調字第133 號裁定、本院准予拋棄繼承
    公告、繼承系統表、除戶謄本、戶籍謄本等件影本可供證明
    ，並由本院主動調取前述拋棄繼承事件卷宗，經過調查核對
    卷內證據資料，確認為事實，可以證明被繼承人謝志佳之遺
    產確實是無人承認繼承的狀態。因此，聲請人以利害關係人
    身分聲請指定被繼承人謝志佳之遺產管理人，符合前述法律
    規定。
四、本院審酌本件被繼承人遺有如附表所示之遺產，而其繼承人
    既均已拋棄繼承，應無再擔任遺產管理人之主觀意願，難免
    因其無意管理而影響管理事務之進行，與遺產管理之本意即
    不相符。況法定繼承人一般客觀上多缺乏遺產管理之專業知
    識及管理能力，難認屬適當之遺產管理人之人選。經本院去
    函轄區登錄之專業人士徵詢意願，經地政士陳長興具狀同意
    擔任本件遺產管理人，有其出具同意書1 份可以佐證，併考
    量關係人陳長興現為執業地政士，不但具有專業知識及能力
    ，且與被繼承人所遺遺產間無利害關係，假使由其擔任本事
    件之遺產管理人，定能秉持其專業倫理擔當此具公益性質之
    職務，並順利達成管理保存及清算遺產的任務。基於前述的
    理由，本院認為由地政士陳長興擔任被繼承人的遺產管理人
    ，應屬妥適，因此裁定如主文第1 項所示，並依照前述法律
    規定為承認繼承之公示催告。最後，依據民法第1185條規定
    ：第1178條所定之期限屆滿，無繼承人承認繼承時，其遺產
    於清償債權，並交付遺贈物後，如有賸餘，歸屬國庫，在此
    一併說明。　
五、依家事事件法第127 條第4 項，裁定如主文。
中　　華　　民　　國　110 　　年　　7 　　月　  29  　日
                  家事法庭      法  官   潘雅惠
以上正本係照原本作成。
如不服本裁定應於送達後10日內向本院提出抗告狀，並繳納抗告
費新臺幣1,000 元。
中　　華　　民　　國　110 　　年　　7 　　月　  29  　日
                                書記官   陳智仁
附表：
財產標示  面        積（平方公尺） 權利範圍 雲林縣○○鄉○○段000 地號土地  605.77 1/72